臺北高等行政法院裁定
111年度聲字第96號
聲  請  人  郭俊良                                      

上列聲請人因與相對人新北市政府間聲請假處分事件（本院105
年度全字第12號），聲請法官迴避，本院裁定如下：
    主  文
聲請駁回。
聲請訴訟費用由聲請人負擔。
　　理　由
一、按「遇有下列各款情形，當事人得聲請法官迴避：……。二、
    法官有前條所定以外之情形，足認其執行職務有偏頗之虞者
    。」、「（第1項）聲請法官迴避，應舉其原因，向法官所
    屬法院為之。（第2項）前項原因及前條第2項但書之事實，
    應自為聲請之日起，於3日內釋明之。」為民事訴訟法第33
    條第1項第2款、第34條第1項、第2項所明定。上開規定，行
    政訴訟法第20條明定於行政訴訟準用之。又聲請法官迴避制
    度，其目的無非在使該法官不執行職務，若該訴訟事件業已
    終結，法官已無應執行之職務，自不得再聲請法官迴避（最
    高法院27年渝抗字第423號民事裁定意旨參照）。 
二、聲請意旨略以：聲請人前對本院104年度訴字第82號事件（
    下稱系爭事件）多次聲請假處分，惟該等聲請案之承審法官
    胡方新、鍾啟煌、蘇嫊娟以聲請人從未提出之爭點或論點為
    不利於聲請人之判斷，有編造當事人主張權利主體、涉犯偽
    造文書罪、違背法定法官迴避聲請程序等偏頗、行不公平審
    判之情形。系爭事件與本院105年度全字第12號聲請假處分
    事件（下稱系爭聲請案）聲請標的相同，卻仍由相同承審法
    官審理，客觀上足疑其為不公平之審判，應予以迴避。在相
    關法官迴避事件尚未確定終結前，所為裁判違法，溯及既往
    無效。爰依行政訴訟法第20條準用民事訴訟法第33條第1項
    第2款規定，聲請前開法官迴避等語。
三、經查，聲請人之系爭聲請案，業經本院於105年6月22日以10
    5年度全字第12號裁定駁回聲請人之聲請，聲請人不服，提
    起抗告，業經最高行政法院於105年7月22日以105年度裁字
    第832號裁定駁回抗告，而告確定在案，有本院案件明細資
    料在卷可稽。聲請人於111年6月13日（本院收文日）聲請上
    開法官迴避，惟系爭聲請案既經審結，法官已無應執行之職
    務，已無從影響審判之公平性，揆諸前揭規定與說明，本件
    核與聲請迴避之要件未符，應予駁回。
四、依行政訴訟法第104條，民事訴訟法第95條、第78條，裁定
    如主文。
中　　華　　民　　國　　111 　年　　6 　　月　　20　　日
                      臺北高等行政法院第六庭
                                審判長法  官　陳  心  弘
                                      法  官　林  淑  婷
                              　　　  法  官　高  維  駿
上為正本係照原本作成。
如不服本裁定，應於送達後10日內向本院提出抗告狀（須按他造
人數附繕本）。
中　　華　　民　　國　　111 　年　　6 　　月　　20　　日
                                      書記官  林  苑  珍